---
title: "Lista 03"
author: "Letícia da Costa Venancio - 250125"
format: pdf
editor: visual
---

## Configurando RStudio para lidar com SQLite

```{r}
library(DBI) 
library(RSQLite)  
#Conexao com SQL 
con <- dbConnect(SQLite(), "me315.sqlite")
```

## Tabelas

```{sql connection=con}
SELECT * FROM PRESERVE
```

```{sql connection=con}
SELECT * FROM EMPLOYEE
```

## Exercícios

1.  Exiba os valores de `STATE` e `FEE` da tabela `PRESERVE` mas sem duplicados.
    ```{sql connection=con}
    SELECT DISTINCT STATE, FEE FROM PRESERVE
    ```


2.  Exiba todos os valores de `DNO` na tabela `EMPLOYEE`. Não exiba valores duplicados.
    ```{sql connection=con}
    SELECT DISTINCT DNO FROM EMPLOYEE
    ```


3.  Execute as QUERYS a seguir. Examine as tabelas resultantes e faça as observações relevantes.

    - `SELECT DNO, SALARY FROM EMPLOYEE`
    ```{sql connection=con}
    SELECT DNO, SALARY FROM EMPLOYEE
    ```

    - `SELECT DISTINCT DNO, SALARY FROM EMPLOYEE`
    ```{sql connection=con}
    SELECT DISTINCT DNO, SALARY FROM EMPLOYEE
    ```

    - `SELECT DISTINCT DNO, SALARY FROM EMPLOYEE ORDER BY DNO, SALARY`
    ```{sql connection=con}
    SELECT DISTINCT DNO, SALARY FROM EMPLOYEE ORDER BY DNO, SALARY
    ```

O número de registros permaneceu o mesmo, visto que o `DISTINCT` avalia a combinação do par de colunas (`DNO`, `SALARY`), e como não há nenhum par de colunas duplicado, nenhuma linha foi removida.
Ao usar `ORDER BY`, foi ordenado na ordem que as colunas foram colocadas, então os registros foram ordenados primariamente pelo departamento, e depois pelo salário como critério de desempate para a ordem das linhas.


4.  Exiba todas as informações sobre qualquer reserva natural em Montana que seja menor que 1.000 acres.
    ```{sql connection=con}
    SELECT * FROM PRESERVE
    WHERE STATE = 'MT' AND ACRES < 1000
    ```


5.  Exiba todas as informações sobre qualquer reserva natural cujo valor de ACRES esteja entre 1200 e 15000, inclusive.
    ```{sql connection=con}
    SELECT * FROM PRESERVE
    WHERE ACRES >= 1200 AND ACRES <= 15000
    ```


6.  Exiba todas as informações sobre qualquer reserva natural localizada em Montana que não possua taxa de entrada e seja maior que 10.000 acres.
    ```{sql connection=con}
    SELECT * FROM PRESERVE 
    WHERE STATE = 'MT' AND FEE = 0 AND ACRES > 10000
    ```


7.  Exiba todas as informações sobre as reservas naturais localizadas em Montana ou Massachusetts.
    ```{sql connection=con}
    SELECT * FROM PRESERVE
    WHERE STATE = 'MT' OR STATE = 'MA'
    ```


8.  Exiba todas as informações sobre qualquer reserva natural localizada em Montana ou qualquer reserva que seja menor que 1.000 acres.
    ```{sql connection=con}
    SELECT * FROM PRESERVE 
    WHERE STATE = 'MT' OR ACRES < 1000
    ```


9.  Exiba o número e o nome de qualquer reserva natural que possua taxa de entrada que não seja igual a zero.
    ```{sql connection=con}
    SELECT PNO, PNAME FROM PRESERVE
    WHERE NOT FEE = 0
    ```


10. Exiba o número e o nome das reservas naturais que não possuem taxa de entrada de US\$ 3,00 e não possuem taxa de US\$ 10,00.
    ```{sql connection=con}
    SELECT PNO, PNAME FROM PRESERVE
    WHERE NOT FEE = 3 AND NOT FEE = 10
    ```


11. Exiba todas as informações sobre qualquer reserva natural localizada no Arizona que não possua taxa de entrada, ou qualquer reserva que seja menor que 100 acres (independentemente de seus valores de `STATE` e `FEE`).
    ```{sql connection=con}
    SELECT * FROM PRESERVE
    WHERE (STATE = 'AZ' AND FEE = 0) OR ACRES < 100
    ```


12. Exiba todas as informações sobre qualquer reserva natural que seja menor que 1.000 acres e tenha taxa de entrada de zero dólares ou esteja localizada no Arizona.
    ```{sql connection=con}
    SELECT * FROM PRESERVE
    WHERE (ACRES < 1000 AND FEE = 0) OR STATE = 'AZ'
    ```


13. Selecione todas as informações sobre qualquer reserva natural com taxa de entrada que não seja maior que zero, ou qualquer outra reserva, independentemente de sua taxa, que esteja localizada em Montana e seja maior que 1.000 acres.
    ```{sql connection=con}
    SELECT * FROM PRESERVE
    WHERE NOT FEE > 0 OR (STATE = 'MT' AND ACRES > 1000)
    ```


14. Exiba todas as informações sobre todas as reservas naturais, exceto aquelas reservas de Montana sem taxa de entrada.
    ```{sql connection=con}
    SELECT * FROM PRESERVE
    WHERE NOT (STATE = 'MT' AND FEE = 0)
    ```


15. As seguintes cláusulas WHERE são logicamente equivalentes?
    ```{sql connection=con}
    SELECT * FROM PRESERVE
    WHERE STATE = 'MA' AND (ACRES > 1000 OR FEE = 0.0)
    ```

    ```{sql connection=con}
    SELECT * FROM PRESERVE
    WHERE (STATE = 'MA' AND ACRES > 1000) OR (STATE = 'MA' AND FEE = 0.0)
    ```
As duas cláusulas são equivalentes, visto que é usada a propriedade distributiva da lógica booleana, na qual o operador AND é distribuído sobre o operador OR. Além disso, as duas retornam o mesmo conjunto de dados.


16. As seguintes cláusulas WHERE são logicamente equivalentes?
    ```{sql connection=con}
    SELECT * FROM PRESERVE
    WHERE STATE = 'MA' OR (ACRES > 1000 AND FEE = 0.0)
    ```

    ```{sql connection=con}
    SELECT * FROM PRESERVE
    WHERE (STATE = 'MA' OR ACRES > 1000) AND (STATE = 'MA' OR FEE = 0.0)
    ```

As duas cláusulas são equivalentes, visto que elas seguem a propriedade distributiva do operador OR sobre o operador AND na lógica booleana, e retornam o mesmo resultado.


17. As seguintes cláusulas WHERE são logicamente equivalentes?
    ```{sql connection=con}
    SELECT * FROM PRESERVE
    WHERE NOT (ACRES < 50 AND STATE = 'MA')
    ```

    ```{sql connection=con}
    SELECT * FROM PRESERVE
    WHERE NOT ACRES < 50 AND NOT STATE = 'MA'
    ```

    ```{sql connection=con}
    SELECT * FROM PRESERVE
    WHERE ACRES >= 50 OR STATE <> 'MA'
    ```


Não, elas não são todas equivalentes.
A primeira e a terceira são equivalentes, pois ao usar o `NOT` em um `AND`, ele se torna em um `OR` com termos negados, portanto, `NOT (ACRES < 50 AND STATE = 'MA')` se torna `ACRES >= 50 OR STATE <> 'MA'`.
Já a segunda exige que ambas as condições sejam verdadeiras simultaneamente, enquanto a primeira e a terceira exigem que apenas uma delas seja.


18. As seguintes cláusulas WHERE são logicamente equivalentes?
    ```{sql connection=con}
    SELECT * FROM PRESERVE
    WHERE NOT (ACRES < 50 OR STATE = 'MA')
    ```

    ```{sql connection=con}
    SELECT * FROM PRESERVE
    WHERE NOT ACRES < 50 OR NOT STATE = 'MA'
    ```

    ```{sql connection=con}
    SELECT * FROM PRESERVE
    WHERE NOT ACRES < 50 AND NOT STATE = 'MA'
    ```

Não, elas não são todas equivalentes.
A primeira e a terceira são equivalentes entre si, visto que a negação de um `OR` transforma-se em um `AND` com os termos negados. Assim, `NOT (ACRES < 50 OR STATE = 'MA')` se torna  `NOT ACRES < 50 AND NOT STATE = 'MA'`.
Na segunda cláusula, o operador `OR` é mantido, exigindo que apenas uma das condições seja verdadeira, enquanto a pimeira e a terceira exigem que ambas sejam verdadeiras ao mesmo tempo. 

```{r}
Sys.setenv(TZ = "America/Sao_Paulo")
Sys.time()
```




