---
title: "Laboratorio 2: Processamento de Bases de Dados em Lote"
author: "Letícia da Costa Venancio - 250125"
format: pdf
editor: visual
---

```{r, message= FALSE, warning=FALSE}
library(readr)
library(dplyr)
```

#### 1. Quais são as estatísticas suficientes para a determinação do percentual de vôos atrasados na chegada (ARRIVAL_DELAY \> 10)?

É preciso ser calculada uma proporção de todos os voos de uma certa Cia. Aérea em um certo dia, quantos tiveram atraso na chegada maior que 10 minutos. O que é possível fazer calculando uma média de valores 0 e 1 (0 se o voo não atrasou mais que 10 minutos, 1 se atrasou).

Para obter essa média sem a necessidade de ler a base de dados inteira, o cálculo pode ser dividido em:

-   n: número de voos daquele grupo com informação válida de atraso (não faltantes)

-   n_atraso: número desses voos que tiveram atraso maior que 10 minutos

Como essas variáveis são somáveis, ao processar o arquivo em partes, é possível calcular n e n_atraso de cada parte separadamente, e ao final juntar todos os valores. Assim, o percentual de voos atrasados na chegada é calculado por

Perc = soma(n_atraso) / soma(n)

#### 2. Crie uma função chamada `getStats` que, para um conjunto de qualquer tamanho de dados provenientes de `flights.csv.zip`, execute as seguintes tarefas (usando apenas verbos do `dplyr`:

##### a. Filtre o conjunto de dados de forma que contenha apenas observações das seguintes Cias. Aéreas: AA, DL, UA e US;

##### b. Remova observações que tenham valores faltantes em campos de interesse;

##### c. Agrupe o conjunto de dados resultante de acordo com: dia, mês e cia. aérea;

##### d. Para cada grupo em b., determine as estatísticas suficientes apontadas no item 1. e os retorne como um objeto da classe `tibble`;

##### e. A função deve receber apenas dois argumentos:

#####      i. `input`: o conjunto de dados (referente ao lote em questão);

#####      ii. `pos`: argumento de posicionamento de ponteiro dentro da base de dados. Apesar de existir na função, este  argumento não será empregado internamente. É importante observar que, sem a definição deste argumento, será impossível fazer a leitura por partes.

```{r}
getStats <- function(input, pos){
  input %>%
    filter(AIRLINE %in% c('AA','DL','UA','US')) %>%  
    filter(!is.na(ARRIVAL_DELAY)) %>%                 
    group_by(YEAR, MONTH, DAY, AIRLINE) %>%           
    summarise(n = n(),
              n_atraso  = sum(ARRIVAL_DELAY > 10),
              .groups  = 'drop')
}
```

#### 3. Utilize alguma função `readr::read_***_chunked` para importar o arquivo flights.csv.zip.

##### a. Configure o tamanho do lote (chunk) para 100 mil registros;

##### b. Configure a função de callback para instanciar DataFrames aplicando a função `getStats` criada acima;

##### c. Configure o argumento `col_types` de forma que ele leia, diretamente do arquivo, apenas as colunas de interesse (veja nota de aula para identificar como realizar esta tarefa);

```{r}
mycols <- cols_only(YEAR = 'i',
                    MONTH = 'i',
                    DAY = 'i',
                    AIRLINE = 'c',
                    ARRIVAL_DELAY = 'i')

stats_lotes <- read_csv_chunked('flights.csv.zip',
                                callback = DataFrameCallback$new(getStats),
                                chunk_size = 1e5,
                                col_types  = mycols)
```

#### 4. Crie uma função chamada `computeStats` que:

##### a. Combine as estatísticas suficientes para compor a métrica final de interesse (percentual de atraso por dia/mês/cia aérea);

##### b. Retorne as informações em um `tibble` contendo apenas as seguintes colunas:

#####      i. `Cia`: sigla da companhia aérea;

#####      ii. `Data`: data, no formato AAAA-MM-DD (dica: utilize o comando as.Date);

#####      iii. `Perc`: percentual de atraso para aquela cia. aérea e data, apresentado como um número real no intervalo \[0,1\]

```{r}
computeStats <- function(stats){
  stats %>%
    group_by(YEAR, MONTH, DAY, AIRLINE) %>%
    summarise(n = sum(n),
              n_atraso = sum(n_atraso),
              .groups  = 'drop') %>%
    mutate(Data = as.Date(paste(YEAR, MONTH, DAY, sep = '-')),
           Perc = n_atraso / n,
           Cia  = AIRLINE) %>%
    select(Cia, Data, Perc)
}
 
resultado <- stats_lotes %>% computeStats()
resultado
```

#### 5. Produza um mapa de calor em formato de calendário para cada Cia. Aérea.

##### a. Instale e carregue os pacotes `ggcal` e `ggplot2`.

```{r, message=FALSE,warning=FALSE}
library(ggplot2)
library(lubridate) 
```

Como o pacote ggcal não está mais no CRAN, usei apenas o pacote `ggplot2` e o pacote `lubridate` para algumas funções.

##### b. Defina uma paleta de cores em modo gradiente. Utilize o comando scale_fill_gradient. A cor inicial da paleta deve ser #4575b4 e a cor final, #d73027. A paleta deve ser armazenada no objeto pal.

```{r}
pal <- scale_fill_gradient(low = '#4575b4', high = '#d73027', na.value = 'white')
```

##### c. Crie uma função chamada `baseCalendario` que recebe 2 argumentos a seguir: `stats` (`tibble` com resultados calculados na questão 4) e `cia` (sigla da Cia. Aérea de interesse). A função deverá:

#####    i. Criar um subconjunto de `stats` de forma a conter informações de atraso e data apenas da Cia. Aérea dada por `cia`.

#####    ii. Para o subconjunto acima, montar a base do calendário, utilizando `ggcal(x, y)`. Nesta notação, `x` representa as datas de interesse e `y`, os percentuais de atraso para as datas descritas em `x`.

#####    iii. Retornar para o usuário a base do calendário criada acima.

```{r}
baseCalendario <- function(stats, cia){
  sub <- stats %>%
    filter(Cia == cia) %>%
    mutate(dow = wday(Data, label = TRUE, week_start = 7),
           month_lab = month(Data, label = TRUE, abbr = FALSE),
           first_dow = wday(floor_date(Data, "month"), week_start = 7),
           week_of_month = ceiling((day(Data) + first_dow - 1) / 7))
 
  ggplot(sub, aes(x = dow, y = -week_of_month, fill = Perc)) +
    geom_tile(color = "white") +
    facet_wrap(~ month_lab, scales = "free", ncol = 3) +
    theme_minimal() +
    theme(axis.title = element_blank(),
          axis.text.y = element_blank(),
          panel.grid = element_blank())
}
```

##### d. Executar a função `baseCalendario` para cada uma das Cias. Aéreas e armazenar os resultados, respectivamente, nas variáveis: `cAA`, `cDL`, `cUA` e `cUS`.

```{r}
cAA <- baseCalendario(resultado, 'AA')
cDL <- baseCalendario(resultado, 'DL')
cUA <- baseCalendario(resultado, 'UA')
cUS <- baseCalendario(resultado, 'US')
```

##### e. Para cada uma das Cias. Aéreas, apresente o mapa de calor respectivo utilizando a combinação de camadas do ggplot2. Lembre-se de adicionar um título utilizando o comando `ggtitle`. Por exemplo, `cXX + pal + ggtitle("Titulo")`.

```{r}
cAA + pal + ggtitle("American Airlines - % de voos atrasados (>10 min)")
cDL + pal + ggtitle("Delta Air Lines - % de voos atrasados (>10 min)")
cUA + pal + ggtitle("United Airlines - % de voos atrasados (>10 min)")
cUS + pal + ggtitle("US Airways - % de voos atrasados (>10 min)")
```

```{r}
Sys.setenv(TZ = "America/Sao_Paulo")
Sys.time()
```
