---
title: "Laboratório 4: Importação de Dados Retangulares - Excel"
author: "Letícia da Costa Venancio - 250125"
format: pdf
editor: visual
---

#### 1. Carregue os pacotes `readxl` e `tidyverse`.

```{r, message=FALSE, warning=FALSE}
library(readxl)
library(tidyverse)
```


#### 2. Crie uma variável chamada `fname` que contenha o caminho para o arquivo `WDIEXCEL.xlsx`, disponível no seu diretório de dados. Confirme que o R identifica a existência do arquivo utilizando o comando `file.exists`

```{r}
fname <- "WDIEXCEL.xlsx"
file.exists(fname)
```


#### 3. Leia a planilha “Country” e armazene no objeto `countries`.

```{r}
countries <- read_excel(fname, sheet = "Country")
```


#### 4. Mantenha apenas os registros de 5 países (Brasil e outros 4 de sua escolha).

```{r}
selected_countries <- c("BRA", "CUB", "ISL", "LBN", "ZAF")
countries <- countries %>% 
  filter(`Country Code` %in% selected_countries)

countries
```


#### 5. Leia a planilha “Data” e armazene no objeto `WDI`.

```{r}
WDI <- read_excel(fname, sheet = "Data")
```


#### 6. Selecione apenas as colunas:
    - Country Code
    - Indicator Code
    - E todos os anos de 1960-2018

```{r}
WDI <- WDI %>% select(`Country Code`, `Indicator Code`, `1960`:`2018`)

head(WDI)
```


#### 7. Confirme se os dados wm WDI estão em formato tidy. Se não estiverem, transforme-os para tal formato. Faça de forma que exista uma coluna referente ao ano chamada YEAR.

```{r}
WDI <- pivot_longer(WDI, cols = "1960":"2018", 
                    names_to = "YEAR", values_to = "VALUE")

head(WDI)
```


#### 8. Confirme se a coluna referente ao ano está em formato inteiro.

```{r}
class(WDI$YEAR)
```
```{r}
WDI <- mutate(WDI,"YEAR" = as.integer(YEAR))

class(WDI$YEAR)
```


#### 9. Para o objeto WDI, mantenha apenas os registros dos países listados em countries. Selecione as colunas:
    - Country Code
    - Short Name
    - YEAR
    - SP.DYN.CBRT.IN

```{r}
WDI_countries <- WDI %>% 
  filter(`Country Code` %in% countries$`Country Code`, 
         `Indicator Code` == "SP.DYN.CBRT.IN") %>%
  left_join(countries %>% select(`Country Code`, `Short Name`), 
            by = "Country Code") %>%
  select(`Country Code`, `Short Name`, YEAR, VALUE) %>%
  rename(`SP.DYN.CBRT.IN` = VALUE)

head(WDI_countries)
```


#### 10. Ordene o objeto de forma que, para cada país, as informações estejam ordenadas por ano.

```{r}
WDI_countries <- WDI_countries %>% 
  arrange(`Country Code`, YEAR)

head(WDI_countries)
```


#### 11. Construa um gráfico de linhas, usando o pacote `ggplot2`, que tenha no eixo X a variável YEAR, no eixo Y a variável SP.DYN.CBRT.IN e que cada linha corresponda a um país diferente.

```{r}
ggplot(WDI_countries, 
       aes(x = YEAR, y = SP.DYN.CBRT.IN, color = `Short Name`)) +
  geom_line(linewidth = 1) +
  labs(x = "Ano (YEAR)",y = "SP.DYN.CBRT.IN",color = "País") +
  theme_minimal()
```
```{r}
Sys.setenv(TZ = "America/Sao_Paulo")
Sys.time()
```






