---
title: "Laboratório 3: Dados relacionais e operações do tipo join"
author: "Letícia da Costa Venancio - 250125"
format: pdf
editor: visual
---

```{r setup, include=FALSE}
knitr::opts_chunk$set(echo = TRUE, message = FALSE, warning = FALSE)
```

## Carregando pacotes

```{r}
library(readr)
library(dplyr)
```

### 1. Importe, utilizando o pacote `readr`, cada um dos três arquivos disponíveis. Os objetos resultantes devem ser chamados `flights`, `airlines` e `airports`.

#### Para o arquivo de aeroportos, importe apenas as colunas `IATA_CODE`, `CITY`, `STATE`, `LATITUDE`, `LONGITUDE`;

```{r}
airports <- read_csv("airports.csv", col_types = cols_only(
    IATA_CODE = col_character(),
    CITY      = col_character(),
    STATE     = col_character(),
    LATITUDE  = col_double(),
    LONGITUDE = col_double())
)
```

```{r}
airlines <- read_csv("airlines.csv", col_types = cols_only(
    IATA_CODE = col_character(),
    AIRLINE = col_character())
)
```

#### Para o arquivo de vôos:

#### a. Importe apenas as colunas `DESTINATION_AIRPORT` e `ARRIVAL_DELAY`;

#### b. Leia apenas 1 milhão de linhas por vez;

#### c. Remova vôos em que o aeroporto de destino comece com a letra 1;

#### d. Remova registros em que existam pelo menos uma coluna faltante;

#### e. Determine, para cada parte do arquivo, as estatísticas suficientes para a determinação do atraso médio por aeroporto de destino;

#### f. Ao finalizar a leitura do arquivo, combine as estatísticas suficientes de modo a produzir a média de atraso por aeroporto.

```{r}
cols_flights <- cols_only(
  DESTINATION_AIRPORT = 'c',
  ARRIVAL_DELAY        = 'i'
)

getStats <- function(input, pos){
  input %>%
    filter(!is.na(DESTINATION_AIRPORT), !is.na(ARRIVAL_DELAY)) %>%  # (d)
    filter(!startsWith(DESTINATION_AIRPORT, "1")) %>%                # (c)
    group_by(DESTINATION_AIRPORT) %>%
    summarise(
      soma = sum(ARRIVAL_DELAY),                                     # (e)
      n    = n(),
      .groups = 'drop'
    )
}
```

```{r}
# (b)
stats_flights <- read_csv_chunked('flights.csv.zip',
  callback   = DataFrameCallback$new(getStats),
  chunk_size = 1e6,
  col_types  = cols_flights)
```

```{r}
# (f)
flights <- stats_flights %>%
  group_by(DESTINATION_AIRPORT) %>%
  summarise(soma = sum(soma),
            n    = sum(n),
            .groups = 'drop') %>%
  mutate(atraso_medio = soma / n) %>%
  select(DESTINATION_AIRPORT, atraso_medio)
```

```{r}
flights
```

### 2. Selecione a operação apropriada join para incluir, na tabela `flights`, as colunas `CITY` e `STATE` do objeto `airports`. Para executar esta tarefa:

#### a. Identifique a coluna que é a chave na tabela `flights`;

A chave em `flights` é `DESTINATION_AIRPORT`.

#### b. Identifique a coluna que é a chave na tabela `airports`;

A chave em `airports` é `IATA_CODE`.

#### c. Quais são os aeroportos que estão listados em `flights`, mas estão ausentes em `airports`?

```{r}
flights %>% 
  anti_join(airports, by = c("DESTINATION_AIRPORT" = "IATA_CODE"))
```

Não há nenhum aeroporto listado em `flights` que está ausente em `airports`.


#### d. Apresente o comando que combine ambas as tabelas, indicando explicitamente as chaves;

#### e. Armazene a tabela resultante no objeto `flights`.

```{r}
flights <- flights %>%
  left_join(airports, by = c("DESTINATION_AIRPORT" = "IATA_CODE"))

flights
```

### 3. Quantos aeroportos cada estado possui? Apresente uma tabela ordenada de forma decrescente (no número de aeroportos).

```{r}
airports %>%
  count(STATE, name = "num_aeroportos") %>%
  arrange(desc(num_aeroportos))
```

### 4. Apresente um mapa representando todos os atrasos observados por aeroporto.

#### a. Carregue o pacote leaflet;

```{r}
library(leaflet)
```

#### b. Combine os comandos leaflet, addTiles e addMarkers para a criação de um mapa básico;

#### c. Armazene o grafico em b) numa variável chamada this;

```{r}
this <- flights %>%
  filter(!is.na(LATITUDE), !is.na(LONGITUDE)) %>%
  leaflet() %>%
  addTiles() %>%
  addMarkers(lng   = ~LONGITUDE,
             lat   = ~LATITUDE,
             popup = ~paste0(CITY, ", ", STATE,"<br>Atraso medio: ", 
                             round(atraso_medio, 1), " min"))

this
```

#### d. Adicione as duas linhas abaixo após a criação da variável this (apenas se você estiver usando Jupyter):

Como não estou usando Jupyter, não foi possível realizar esse tópico.


```{r}
Sys.setenv(TZ = "America/Sao_Paulo")
Sys.time()
```

