---
title: "Laboratório 07"
author: "Letícia da Costa Venancio - 250125"
format: pdf
editor: visual
---

## Carregando pacotes

```{r, message=FALSE, warning=FALSE}
library(tidyverse)
library(RSQLite)
library(DBI)
```


### 1. Baixe o arquivo uwmadison.sqlite3. Conecte-se a ele usando o pacote RSQLite, armazenando a conexão em uma variável conn.

```{r}
conn <- dbConnect(SQLite(),"database.sqlite3")
```

```{r}
dbListTables(conn)
```


### 2. Quem são e quantos são os professores que lecionaram disciplinas cujo tópico era estatística (subjects.abbreviation='STAT')

Quem são:

```{sql connection=conn}
SELECT DISTINCT instructors.name AS professor 
FROM subjects

INNER JOIN subject_memberships
  ON subjects.code = subject_memberships.subject_code

INNER JOIN course_offerings
  ON subject_memberships.course_offering_uuid = course_offerings.uuid

INNER JOIN sections
  ON course_offerings.uuid = sections.course_offering_uuid

INNER JOIN teachings
  ON sections.uuid = teachings.section_uuid

INNER JOIN instructors 
  ON teachings.instructor_id =instructors.id

WHERE subjects.abbreviation = 'STAT'
ORDER BY instructors.name;
```

Quantos são:

```{sql connection=conn}
SELECT COUNT(DISTINCT instructors.name) AS num_professors 
FROM subjects

INNER JOIN subject_memberships
  ON subjects.code = subject_memberships.subject_code

INNER JOIN course_offerings
  ON subject_memberships.course_offering_uuid = course_offerings.uuid

INNER JOIN sections
  ON course_offerings.uuid = sections.course_offering_uuid

INNER JOIN teachings
  ON sections.uuid = teachings.section_uuid

INNER JOIN instructors 
  ON teachings.instructor_id =instructors.id

WHERE subjects.abbreviation = 'STAT'
ORDER BY instructors.name;
```


### 3. O GPA americano é definido numa escala de 0 a 4, em que A = 4, AB = 3.5, B = 3, BC = 2.5, C = 2, D = 1 e F = 0. Determinando a nota média de cada oferecimento pela ponderação da quantidade de alunos em cada extrato com os valores numéricos de cada conceito, indique (no que se referente a disciplinas no assunto de estatística):

Cálculo do GPA:

- Quem é o professor mais difícil?

```{sql connection=conn}
SELECT instructors.name AS professor, 
       AVG((4.0 * a_count + 3.5 * ab_count + 3.0 * b_count + 2.5 * bc_count + 
           2.0 * c_count + 1.0 * d_count + 0.0 * f_count) /
          (a_count + ab_count + b_count + bc_count + c_count + d_count + f_count)) AS gpa
FROM subjects

INNER JOIN subject_memberships 
  ON subjects.code = subject_memberships.subject_code

INNER JOIN course_offerings 
  ON subject_memberships.course_offering_uuid = course_offerings.uuid

INNER JOIN sections 
  ON course_offerings.uuid = sections.course_offering_uuid

INNER JOIN teachings 
  ON sections.uuid = teachings.section_uuid

INNER JOIN instructors 
  ON teachings.instructor_id =instructors.id

JOIN grade_distributions 
  ON sections.course_offering_uuid = grade_distributions.course_offering_uuid
    AND sections.number = grade_distributions.section_number
                          
WHERE subjects.abbreviation = 'STAT'

AND (a_count + ab_count + b_count + bc_count + c_count + d_count + f_count) > 0

GROUP BY instructors.id, instructors.name

ORDER BY gpa ASC
LIMIT 1
```


- Quem é o professor mais fácil?

```{sql connection=conn}
SELECT instructors.name AS professor, 
       AVG((4.0 * a_count + 3.5 * ab_count + 3.0 * b_count + 2.5 * bc_count + 
           2.0 * c_count + 1.0 * d_count + 0.0 * f_count) /
          (a_count + ab_count + b_count + bc_count + c_count + d_count + f_count)) AS gpa
FROM subjects

INNER JOIN subject_memberships 
  ON subjects.code = subject_memberships.subject_code

INNER JOIN course_offerings 
  ON subject_memberships.course_offering_uuid = course_offerings.uuid

INNER JOIN sections 
  ON course_offerings.uuid = sections.course_offering_uuid

INNER JOIN teachings 
  ON sections.uuid = teachings.section_uuid

INNER JOIN instructors 
  ON teachings.instructor_id =instructors.id

JOIN grade_distributions 
  ON sections.course_offering_uuid = grade_distributions.course_offering_uuid
    AND sections.number = grade_distributions.section_number
                          
WHERE subjects.abbreviation = 'STAT'

AND (a_count + ab_count + b_count + bc_count + c_count + d_count + f_count) > 0

GROUP BY instructors.id, instructors.name

ORDER BY gpa DESC
LIMIT 1
```


- Qual é a disciplina mais difícil?

```{sql connection=conn}
SELECT courses.name AS disciplina,
       AVG((4.0 * a_count + 3.5 * ab_count + 3.0 * b_count + 2.5 * bc_count + 
            2.0 * c_count + 1.0 * d_count + 0.0 * f_count) /
           (a_count + ab_count + b_count + bc_count + c_count + d_count + f_count)) AS gpa
FROM subjects

INNER JOIN subject_memberships
  ON subjects.code = subject_memberships.subject_code

INNER JOIN course_offerings
  ON subject_memberships.course_offering_uuid =
       course_offerings.uuid

INNER JOIN courses
  ON course_offerings.course_uuid =
       courses.uuid

INNER JOIN grade_distributions
  ON course_offerings.uuid =
       grade_distributions.course_offering_uuid

WHERE subjects.abbreviation = 'STAT'

AND (a_count + ab_count + b_count + bc_count + c_count + d_count + f_count) > 0

GROUP BY courses.uuid, courses.name

ORDER BY gpa ASC
LIMIT 1
```


- Qual é a disciplina mais fácil?

```{sql connection=conn}
SELECT courses.name AS disciplina,
       AVG((4.0 * a_count + 3.5 * ab_count + 3.0 * b_count + 2.5 * bc_count + 
            2.0 * c_count + 1.0 * d_count + 0.0 * f_count) /
           (a_count + ab_count + b_count + bc_count + c_count + d_count + f_count)) AS gpa
FROM subjects

INNER JOIN subject_memberships
  ON subjects.code = subject_memberships.subject_code

INNER JOIN course_offerings
  ON subject_memberships.course_offering_uuid =
       course_offerings.uuid

INNER JOIN courses
  ON course_offerings.course_uuid =
       courses.uuid

INNER JOIN grade_distributions
  ON course_offerings.uuid =
       grade_distributions.course_offering_uuid

WHERE subjects.abbreviation = 'STAT'
AND (a_count + ab_count + b_count + bc_count + c_count + d_count + f_count) > 0
GROUP BY courses.uuid, courses.name
ORDER BY gpa DESC
LIMIT 1
```


### 4. Desconecte do banco de dados.

```{r}
dbDisconnect(conn)
```


## Horário de compilação

```{r}
lubridate::now(tzone = "America/Sao_Paulo")
```





