---
title: "Laboratório 6"
author: "Letícia da Costa Venancio - 250125"
format: pdf
editor: visual
---

```{r, message=FALSE}
library(dplyr)
```


### 1. Baixe o arquivo `disco.db` e armazene na variável `path` o caminho completo (pasta) na qual o arquivo foi gravado. Utilize o comando file.path() para combinar a variável `path` com o nome do arquivo (`disco.db`) e obter o nome do arquivo com seu respectivo caminho. Armazene este resultado na variável `fname`.

```{r}
path <- getwd()
fname <- file.path(path, "disco.db")
```


### 2. Utilizando o pacote `RSQLite`, conecte-se ao arquivo de banco de dados. Armazene a conexão na variável `conn`.

```{r}
library(RSQLite)
library(DBI)

conn <- dbConnect(SQLite(), fname)
```


### 3. Liste as tabelas existentes no banco de dados.

```{r}
dbListTables(conn)
```


### 4. Identifique os nomes de todas as colunas existentes na tabela `customers`.

```{r}
dbListFields(conn, 'customers')
```


## 5. Utilizando apenas `SQLite`, com o apoio do comando `dbGetQuery`, identifique quantos clientes estão atualmente cadastrados neste banco de dados.

```{r}
dbGetQuery(conn, "SELECT COUNT(*) FROM customers")
```


### 6. Utilizando apenas `SQLite`, identifique o número de países diferentes em que moram os clientes encontrados acima.

```{sql connection=conn}
SELECT COUNT(DISTINCT COUNTRY) FROM CUSTOMERS
```


### 7. Utilizando apenas `SQLite`, quantos clientes existem por país? A tabela resultante deve conter o nome do país e a respectiva contagem, além de ser ordenada de maneira decrescente pela referida contagem.

```{sql connection=conn}
SELECT COUNT(CUSTOMERID) AS Num, COUNTRY FROM CUSTOMERS
GROUP BY COUNTRY
ORDER BY Num DESC
```


### 8. Quais são os 5 países com mais clientes registrados? Use apenas `SQLite`.

```{sql connection=conn}
SELECT COUNTRY, COUNT (*) AS total_customers FROM CUSTOMERS
GROUP BY COUNTRY
ORDER BY TOTAL_CUSTOMERS DESC
LIMIT 5

```


### 9. Quais são os países registrados que possuem apenas 6 letras no nome?

```{sql connection=conn}
SELECT DISTINCT COUNTRY FROM CUSTOMERS
WHERE COUNTRY LIKE '______'
```


### 10. Quais foram as músicas compradas por clientes brasileiros?

```{sql connection=conn}
SELECT DISTINCT tracks.Name FROM CUSTOMERS
JOIN INVOICES 
ON customers.CustomerId = invoices.CustomerId
JOIN INVOICE_ITEMS 
ON invoices.InvoiceId = invoice_items.InvoiceId
JOIN TRACKS 
ON invoice_items.TrackId = tracks.TrackId
WHERE customers.Country = 'Brazil';
```


### 11. Desconecte do banco de dados.

```{r}
dbDisconnect(conn)
```


